福建金門地方法院交通事件裁定　　　　　96年度交聲字第10號
原處分機關　交通部公路總局台北區監理所板橋監理站
異　議　人　甲○
上列異議人因違反道路交通管理處罰條例案件，對於交通部公路
總局臺北區監理所板橋監理站民國96年5 月23 日板監裁字第裁
41-C00000000號裁決處分聲明異議，本院裁定如下：
    主  文
異議駁回。
    理  由
一、原處分機關交通部公路總局臺北區監理所板橋監理站（下稱
    板橋監理站）移送意旨略以：異議人即受處分人甲○於民國
    96年 1月30日12時50分，騎乘車牌號碼AVZ－853號重型機車
    ，行經臺北縣中和市○○街、復興路口，經臺北縣政府警察
    局中和分局以第C00000000違反道路交通管理事件通知單（
    下稱違規通知單），攔停舉發違反道路交通管理處罰條例第
    53條第1項「闖紅燈」，原處分機關乃依道路交通管理處罰
    條例第53條第1項、第63條及違反道路交通管理事件統一裁
    罰基準表之規定，於96年5月23日以板監裁字第裁41-C00000
    000號裁決書裁處受處分人罰鍰4,500元，並記違規點數3點
    。
二、聲明異議意旨略以：原舉發通知單應到案日期為96年2月15
    日，受處分人並未收到監理所裁決書之繳費通知單，所以並
    非不依規定繳費。依道路交通管理處罰條例規定，舉發機關
    需依舉發程序以郵寄方式送達受處分人，然受處分人並未收
    到監理所裁決書之繳費通知單 (因於96年2月16日變更戶籍
    所在地)，本件舉發程序並未合法送達於受處分人，原處分
    機關未加以審酌上情，即依道路交通管理處罰條例第53條第
    1項規定裁處受處分人罰鍰4,500元，尚有未洽之處。從而，
    異議人不服原裁處，而提起本件異議。
三、按汽車駕駛人，行經有燈光號誌管制之交岔路口闖紅燈者，
    處新臺幣1千8百元以上5千4百元以下罰鍰，並記違規點數3
    點，道路交通管理處罰條例第53條第1項及第63條第1項第3
    款分別定有明文。又本條例所定罰鍰之處罰，受處罰人接獲
    違反道路交通管理事件通知單後，於十五日內得不經裁決，
    逕依第92條第3項之罰鍰基準規定，向指定之處所繳納結案
    ；不服舉發事實者，應於十五日內，向處罰機關陳述意見；
    其不依通知所定期限前往指定處所聽候裁決，且未依規定期
    限繳納罰鍰結案或向處罰機關陳述意見者，處罰機關得逕行
    裁決之，道路交通管理處罰條例第9條第1項著有明文。
四、經查，受處分人即異議人甲○固不否認有於96年1月30日12
    時50分，騎乘車牌號碼AVZ－853號重型機車，行經設有燈光
    號誌管制設施之臺北縣中和市○○街、復興路口，並違規闖
    越紅燈之事實，惟辯稱：未收到監理所裁決書之繳費通知單
    ，本件舉發程序未合法送達於異議人云云。然查，本件係員
    警當場攔停舉發案件，依違反道路交通管理事件統一裁罰基
    準及處理細則第11條第1項第1款之規定，違規通知單應當場
    交付駕駛人簽收，本件臺北縣政府警察局中和分局第C00000
    000違反道路交通管理事件通知單，確實經異議人簽收在案
    ，此有異議人於違規通知單上收受通知聯者簽章處簽名可證
    。是以，本件舉發程序並無異議人所辯，違規單未合法送達
    於受處分人之情事，異議人主張舉發單位應以郵寄方式送達
    於受處分人乙節，顯有誤解。又異議人另主張因未收到裁決
    所之繳費通知單，所以並非不依規定繳費。惟查，異議人所
    簽收之違規通知單左上角即載有繳費方式：「得採網際網路
    、語音轉帳、郵繳或委託代收之機構繳納罰鍰」，是以異議
    人若對於違規事實不爭執，本得於應到案日期以前，持違規
    通知單依其上所載之繳費方式繳費，異議人聲稱未收到裁決
    所之繳費通知，並非故意不依規定繳費，即非可採。再者，
    原處分機關之裁決書，已於96年5月30日以郵寄方式送達於
    異議人之戶籍地，然因未獲會晤本人亦無受領文書之同居人
    ，已將應送達之裁決書寄存於沙美郵局，故異議人陳稱本案
    之裁決書未合法送達於異議人，亦非事實。
五、綜上所述，受處分人即異議人甲○於前述時、地，騎乘重型
    機車行經設有燈光號誌管制設施之交岔路口時，有闖紅燈之
    違規事實既可認定，則原處分機關即交通部公路總局臺北區
    監理所板橋監理站引用前述道路交通管理處罰條例第53條第
    1項及第63條第1項第3款等規定，並參酌違反道路交通管理
    事件統一裁罰基準表之相關內容，裁處異議人罰鍰4,500元
    ，並記違規點數3點，於法尚難認為有何不當。本件異議內
    容並無理由，應予以駁回。
六、據上論斷，應依道路交通案件處理辦法第19條，裁定如主文
    。
中　　華　　民　　國　　96　　年　　7 　　月　　5 　　日
　　　　　　　　　　　　　交通法庭法官　鄭銘仁
以上正本證明與原本無異
如不服本裁定應於送達後5日內向本院提出抗告狀
      　　　　　　　　　　　　　書記官　許永溪
中　　華　　民　　國　　96　　年　　7 　　月　　5 　　日
